臺灣高等法院刑事判決
110年度交上易字第69號
上  訴  人  臺灣士林地方檢察署檢察官
被      告  陳坤宏

上列上訴人因過失傷害案件，不服臺灣士林地方法院於中華民國
109年12月25日所為109年度交易字第78號第一審判決（起訴案號
：臺灣士林地方檢察署109年度調偵字第480號），提起上訴，本
院判決如下：
    主  文
上訴駁回。
    理  由
一、本案經本院審理結果，認第一審判決以不能證明被告陳坤宏
    犯罪，對被告為無罪之諭知，核無不當，應予維持，並引用
    第一審判決書記載之證據及理由（如附件）。
二、檢察官上訴意旨略以：告訴人上車後，被告未注意告訴人之
    動向，亦未出言提醒，隨即將車輛起駛，已有不當。其行進
    間進入彎道前，經過行車穿越道未減速慢行，復在「慢」字
    標線前，車速為時速43公里，進入案發地點之右彎道時，為
    時速39、36公里，於不到2秒時間內，在轉彎處從43公里降
    到36公里，致年邁未能就座的告訴人重心不穩，撞及車內欄
    杆而受有骨折、胸壁挫傷，則被告是否已盡照料乘客義務，
    其減速時機是否適當充分，容有細究之餘地等語。
三、按犯罪事實應依證據認定之，無證據不得認定犯罪事實；不
    能證明被告犯罪者，應諭知無罪之判決，刑事訴訟法第154
    條第2項、第301條第1項分別定有明文。而認定犯罪事實所
    憑之證據，雖不以直接證據為限，間接證據亦包括在內，然
    無論直接證據或間接證據，其為訴訟上之證明，均須達於通
    常一般之人不致有所懷疑，而得確信其為真實之程度，始得
    據為有罪之認定，倘其證明尚未達此一程度，仍有合理之懷
    疑，自不得遽為被告有罪之判決。且依無罪推定原則、被告
    無自證無罪之義務，苟積極證據不足為不利於被告事實之認
    定，即應為有利於被告之認定，更不必有何有利之證據。
四、經查：起訴書之犯罪事實欄載明本案被告所涉過失行為，乃
    「行駛在彎道前繪有『慢』標字道路時未減速慢行」。原審勘
    驗行車監視錄影畫面，敘明被告駕駛公車於錄影畫面時間06
    :49:31即將進入上開彎道前之車速為時速43公里；於錄影畫
    面時間06:49:32進入上開彎道之車速為時速39公里；於錄影
    畫面時間06:49:33行駛於上開彎道之車速為時速36公里，有
    原審勘驗筆錄（原審卷第107頁）及相關監視錄影畫面（原
    審卷第126至128頁）可稽，佐以行車速度紀錄表（偵字卷第
    29頁），認定被告行駛上開彎道時，並無起訴書所指未減速
    慢行之情事，核屬有據。且依上揭勘驗筆錄及相關監視錄影
    畫面所示，被告駕駛公車搭載告訴人，於錄影畫面時間06:4
    9:15即已起駛，在進入上開彎道前，過程中告訴人未有任何
    失衡碰撞車廂或欄杆等情形。上訴意旨主張被告未注意告訴
    人之動向、未出言提醒，隨即將車輛起駛等語，既無積極證
    據足以證明，更與本件告訴人之受傷無涉。又被告減速行駛
    於上開彎道之過程中，其他車內乘客均無明顯之傾斜或晃動
    情形，並經原審勘驗屬實（原審卷第108頁），徵諸上揭行
    車速度紀錄表（偵字卷第29頁），其線形圖亦呈平緩持續減
    速之狀態，難認有何驟然減速，導致車內乘客因而受傷之過
    失。上訴意旨所指被告於進入彎道前未減速慢行，嗣在轉彎
    處從時速43公里降到36公里，致使告訴人重心不穩而碰撞欄
    杆受傷等語，核與卷證不合，亦嫌率斷。
五、本案依檢察官所舉證據，不足以證明被告犯罪，此外，復查
    無其他積極證據足認被告確有公訴人所指之過失傷害犯行，
    原審因而為被告無罪之判決，核無不合。檢察官上訴意旨僅
    執前詞，指摘原判決不當，為無理由，應予駁回。
據上論斷，應依刑事訴訟法第368條、第373條，判決如主文。
本案經檢察官張志明提起公訴，檢察官薛雯文提起上訴，檢察官
卓俊吉到庭執行職務。
中　　華　　民　　國　　110 　年　　4 　　月　　29　　日
              　　刑事第六庭    審判長法　官  劉方慈
                                      法　官  許曉微
                                      法　官  朱嘉川
以上正本證明與原本無異。
不得上訴。
                                      書記官  尤朝松 
中　　華　　民　　國　　110 　年　　4 　　月　　29　　日